臺灣高等法院臺南分院刑事裁定
再審聲請人
即受判決人　甲　○　○
上列聲請人因偽造文書等案件，對於本院93年度上訴字第836號
中華民國94年2月17日確定判決（臺灣嘉義地方法院93年度訴字
第56號、臺灣嘉義地方法院檢察署93年度偵字第78號，併辦案號
：同署93年度偵字第1183號），聲請再審，本院裁定如下：
    主  文
再審之聲請駁回。
    理  由
一、聲請意旨略以：原確定判決認聲請人有詐欺犯行，無非以「
    （一）甲○○意圖為自己不法之所有，於九十一年十一月間
    某日，，向葉平貴佯稱：伊地政事務所同事想買葉平貴以新
    台幣（下同）一百六十四萬八千元向臺灣嘉義地方法院拍定
    買受而於九十一年十一月七日登記為所有如附表一所示之房
    、地（下稱系爭房地），伊可代為仲介出賣，約可賺五、六
    十萬元，要賺大家一起賺云云，嗣又向葉平貴佯稱：因系爭
    房地乃向法院標得，一般人較不願買受，倘先將系爭房地之
    所有權過戶至伊名下，則較易賣出云云，致葉平貴陷於錯誤
    ，遂將系爭房地之所有權狀、印鑑章及印鑑證明等交付予甲
    ○○，甲○○旋即於九十一年十二月二日，透過不知情之王
    治華委託不知情之代書蕭國樑辦理過戶手續，將系爭房地所
    有權於同年月九日移轉登記予甲○○，而詐得系爭房地。（
    二）甲○○旋持系爭房地之所有權狀，經由不知情之舊同事
    王曙柏介紹，委託不知情之官順發代為向銀行辦理貸款，然
    因甲○○信用欠佳，無法貸得款項，甲○○為求順利貸款，
    乃聽從官順發之建議，央求有正當工作不知情之友人林獻智
    ，向林某稱欲將系爭房地過戶其名下，再以其名義去辦貸款
    云云，並利用不知情之代書楊美玲辦理過戶手續，將系爭房
    地所有權於九十二年一月二十九日移轉登記予林獻智，詎仍
    無法順利辦得貸款。」等為判決之基礎。
二、唯查：
（一）原確定判決既略以：不動產因價值甚高，出賣人過戶尚需
      依賴自己信賴之代書以保障自己權益，聲請人與告訴人間
      並無其他任何交易可資信賴之基礎，告訴人是否僅因聲請
      人向其宣稱已找到買主，即願將印鑑證明等所有相關文件
      交付，已屬可疑，且告訴人指述又多有與現實不符之處，
      且無其他證據證明告訴人之指述為真，自難僅因告訴人片
      面指訴即行認定聲請人未經告訴人同意即將系爭房地過戶
      至其名下，故認告訴人否認同意先將系爭房地移轉過戶予
      聲請人一詞，並無足採外，亦查無其他積極證據足資證明
      聲請人確有公訴人上開所指之偽造文書犯行，惟公訴人認
      此部分犯行與聲請人上開論罪科刑之詐欺罪間，有方法、
      結果之牽連關係，自不另為無罪之諭知等語。乃認定聲請
      人受領告訴人之系爭房地之所有權狀、印鑑章及印鑑證明
      等文件辦理過戶手續，係經授權而無偽造文書之情形。由
      此足認聲請人既無以偽造文書之意圖與客觀行為，則其與
      告訴人間與仲介之過戶行為，當初雙方委託買賣之初衷，
      並無以不法之手段以遂行過戶之目的。且在該不動產之原
      始取得是在法拍情形下，不動產之現實交易與市場定則，
      以一般買賣之經驗法則，其價值自有所貶損，此觀強制執
      行法法拍均以二成之減價拍賣亦足為佐，是以聲請人以土
      地買賣之專業向告訴人陳稱「因系爭房地乃向法院標得，
      一般人較不願買受，倘先將系爭房地之所有權過戶至伊名
      下，則較易賣出等語」，不僅符合法拍或後手買受人之現
      實考量之常情外，此亦是一般賣方（告訴人）可接受之建
      議，否則告訴人當無信賴將系爭房地之所有權狀、印鑑章
      及印鑑證明等文件辦理過戶手續交付給聲請人之可能？故
      告訴人葉平貴之上開交付行為，應係聲請人以過戶方式來
      提高應買人之意願與建議，是合乎常理之仲介。
（二）至於聲請人持系爭房地所有權狀，是否有委託官順發代為
      向銀行辦理貸款，聽從官順發之建議，央求林獻智將系爭
      房地過戶其名下，再以其名義去辦貸款，聲請人否認之，
      該二人在辦理之初，非聲請人之建議，聲請人亦不在場，
      聲請人自始均未獲利，且喪失所有權，聲請人並無詐欺。
      為此依刑事訴訟法第420條第1項6款、第421條聲請再審云
      云。
三、按刑事訴訟法第420條第1項6款所謂確實之新證據，固非以
    絕對不須經過調查程序為條件，但必需可為確實足以動搖原
    確定判決而為受判決人有利之判決者為限，倘受判決人因對
    有利之主張為原審所不採，事後提出證明，以圖證實在原審
    前所為有利之主張為真實，據以聲請再審，該項證據既非判
    決後所發見，顯難憑以聲請再審。經查聲請人聲請再審，固
    指摘原確定判決有所謂「確實之新證據」漏未審酌，然遍查
    其所提出之書狀，僅有本院九十三年度上訴字第八三六號判
    決而已，並未提出任何發現之新證據，是其以上開為由提出
    本件再審之聲請，為無理由，應予駁回。
四、按不得上訴於第三審法院案件，其經第二審確定有罪判決，
    就足生影響於判決之重要證據漏未審酌為理由，而聲請再審
    者，應於判決送達後廿日內為之，刑事訴訟法第四百廿四條
    規定甚明。又此廿日期間係不變期日，於收受判決後，雖於
    廿日內聲請再審，惟因程序不合而被駁回，其第二次聲請再
    審，既已逾送達判決後廿日內為之，顯已逾期且無法補正，
    應依刑事訴訟法第四百卅三條規定，予以駁回（司法院78
    年廳刑一字第1692號函參照）。
五、查本件聲請人據以聲請再審原確定判決（即本院93年上訴字
    第836號），係屬刑事訴訟法第376條所規定，不得上訴於第
    三審法院案件。而上開原確定判決，業於94年2月17日宣判
    ，而聲請人並曾據以聲請再審，經本院於94年4月12日，以
    未據提出原判決繕本及證據，其聲請程序，顯屬有所違背為
    由，以94年聲再字第23號裁定駁回，有臺灣高等法院被告前
    案紀錄表可按。嗣聲請人再指摘原確定判決，就重要證據漏
    未審酌，聲請再審，依前說明，聲請人仍應於判決收受後廿
    日內聲請再審，其於94年4月26日又具狀為本件再審之聲請
    ，顯已逾廿日不變期間，其程序顯屬違背規定，應予駁回。
據上論斷，應依刑事訴訟法第433條、第434條第1項裁定如主文
。
中　　華　　民　　國　　94　　年　　5 　　月　　27　　日
                  刑事第一庭    審判長法　官  黃崑宗
                                      法　官  蔡長林
                                      法　官  田平安
以上正本證明與原本無異。
不得抗告。
　　　　　　　　　　　　　　　　　　　書記官  劉岳文
中　　華　　民　　國　　94　　年　　5 　　月　　30　　日
